【裁判字號】    98,交上易,499
【裁判日期】    980720
【裁判案由】    公共危險
【裁判全文】
臺灣高等法院臺南分院刑事判決       98年度交上易字第499號
上  訴  人
即  被  告  甲○○
上列上訴人因公共危險案件，不服臺灣臺南地方法院98年度易字
第457號中華民國98年4月30日第一審判決（起訴案號：臺灣臺南
地方法院檢察署98年度偵字第2695號），提起上訴，本院判決如
下：
    主  文
上訴駁回。
    理  由
一、按刑事訴訟法第361條、第367條規定，不服地方法院之第一
    審判決而提起上訴者，應提出上訴書狀，並敘述具體理由，
    為上訴必備之程式；其所提出之書狀未敘述上訴理由，或僅
    曾以言詞陳述上訴理由者，均應於上訴期間屆滿後20日內補
    提理由書於第一審法院。第一審法院經形式審查，認逾期未
    補提上訴理由者，應定期間先命補正；逾期未補正者，為上
    訴不合法律上之程式，應以裁定駁回。倘已提出上訴理由，
    但所提非屬具體理由者，則由第二審法院以上訴不合法律上
    之程式，判決駁回。而所謂具體理由，必係依據卷內既有訴
    訟資料或提出新事證，指摘或表明第一審判決有何採證認事
    、用法或量刑等足以影響判決本旨之不當或違法，而構成應
    予撤銷之具體事由，始克當之（例如：依憑證據法則具體指
    出所採證據何以不具證據能力，或依憑卷證資料，明確指出
    所為證據證明力之判斷如何違背經驗、論理法則）；倘僅泛
    言原判決認定事實錯誤、違背法令、量刑失之過重或輕縱，
    而未依上揭意旨指出具體事由，或形式上雖已指出具體事由
    ，然該事由縱使屬實，亦不足以認為原判決有何不當或違法
    者（例如：對不具有調查必要性之證據，法院未依聲請調查
    亦未說明理由，或援用證據不當，但除去該證據仍應為同一
    事實之認定），俾與第二審上訴制度在請求第二審法院撤銷
    、變更第一審不當或違法之判決，以實現個案救濟之立法目
    的相契合，並節制濫行上訴（最高法院97年度台上字第892
    號判決參照）。
二、上訴意旨略以：本人因這次判決8月，我不服才上訴。因98
    年度交簡字第463號還在審理當中，所以堅持請法官以兩件
    合併在一起審理，本人才願接受云云。
三、上訴人即被告前曾因酒後駕車之公共危險案件，經臺灣臺南
    地方法院分別判處有期徒刑2月、4月確定。仍不知悔改，先
    於民國98年1月7日再犯酒後駕車之公共危險案件，尚於臺灣
    臺南地方法院檢察署檢察官偵查中（98年度偵字第1610號，
    業經臺灣臺南地方法院於98年5月27日以98年度交簡上字第
    71號判決確定），明知酒後駕車易生危險，竟於98年1月12
    日下午2時30分許，因飲酒後致不能安全駕駛動力交通工具
    ，仍駕駛車號NHC-859號重機車，從臺南縣仁德鄉一甲村某
    處出發，同日下午3時18分許，沿臺南縣仁德鄉仁愛村臺一
    線，由北往南行駛，途經該線仁愛742號旁路口處，因闖紅
    燈，為警攔車稽查而查獲，並測得呼氣酒精濃度測試值為每
    公升0.78毫克。
四、原審判決憑據上訴人坦承酒後駕車、酒精濃度測試記錄表、
    台南縣警察局交通隊偵辦違反刑法第185條之3（酒駕公共危
    險）案件測試觀察紀錄表，認上訴人所為，係犯刑法第185
    條之3之服用酒類，不能安全駕駛動力交通工具而駕駛罪。
    並以上訴人上開科刑及執行紀錄，其於執行完畢後，5年以
    內故意再犯本件有期徒刑以上之罪，為累犯，依法加重其刑
    。並審酌被告係第4次犯酒醉駕車、呼氣之酒精濃度數值為
    每公升0.78毫克而達茫醉程度、酒後駕駛重型機車於市區道
    路上行駛（未肇事），然否認不能安全駕駛等一切情狀，量
    處有期徒刑8月。原審法院已詳述其所憑證據、認定理由及
    量刑依據。從形式上觀察，原判決並無認定事實錯誤、量刑
    瑕疵或違背法令之情形可言。
五、又法院認為適當時，得依職權或當事人或辯護人之聲請，以
    裁定將共同被告之調查證據或辯論程序分離或合併。刑事訴
    訟法第287-1條第1項定有明文。則所謂之合併審判指的應是
    法院就共同被告之調查證據、辯論程序之分離或合併，於適
    當時為之，同一被告若數案件同時繫屬不同法院時，自無所
    「合併審判」之餘地。本件被告所涉另案即臺灣臺南地方法
    院98年度交簡字第71號（98年度交簡字第463號）案件，與
    本案上訴後繫屬法院不同，且已於98年5月27日判決確定，
    有被告之前案紀錄表及該案判決書在卷可稽，是被告提起本
    案上訴，自無與另案「合併審判」之可能，被告上訴意旨尚
    有誤會，不足憑採。
六、綜上，被告上訴意旨顯未依據卷內既有訴訟資料或提出新事
    證，指摘或表明第一審判決有何採證認事、用法或量刑等足
    以影響判決本旨之不當或違法，而構成應予撤銷之具體事由
    ，揆諸上開法條規定及最高法院判決意旨，難認其上訴合法
    ，應予駁回。爰不經言詞辯論，依刑事訴訟法第367條前段
    、第372條規定，判決如主文。
中    華    民    國    98    年    7     月    20    日
                  刑事第二庭  審判長法  官  葉居正
                                    法  官  郭千黛
                                    法  官  洪碧雀
以上正本證明與原本無異。
不得上訴。
                                    書記官  魏芝雯
中    華    民    國    98    年    7     月    20    日
附錄：本判決論罪科刑法條
中華民國刑法第185條之3
服用毒品、麻醉藥品、酒類或其他相類之物，不能安全駕駛動力
交通工具而駕駛者，處1年以下有期徒刑、拘役或科或併科15萬
元以下罰金。


司法院資訊處製作；財團法人民間司法改革基金會備份。
